臺灣臺中地方法院刑事判決　　　　　　　95年度易字第3788號
公　訴　人　臺灣臺中地方法院檢察署檢察官
被　　　告　甲○○
上列被告因違反電子遊戲場業管理條例等案件，經檢察官聲請簡
易判決處刑（九十五年度速偵字第四三三○號），經本院沙鹿簡
易庭認為不宜以簡易判決處刑（九十五年度沙簡字第七三○號）
，移由本院刑事庭改依通常程序審理，嗣被告於準備程序中就被
訴事實為有罪之陳述，經告以簡式審判之旨，並聽取意見後，本
院合議庭裁定由受命法官獨任進行簡式審判程序，判決如下：
    主    文
甲○○違反未依電子遊戲場業管理條例規定辦理營利事業登記者
，不得經營電子遊戲場業之規定，處拘役伍拾伍日，如易科罰金
，以新臺幣壹仟元折算壹日。
扣案之賭博性電子遊戲機具「宇宙悍將」（含ＩＣ板）壹臺、「
雙鵰」（含ＩＣ板）壹臺及現金新臺幣伍仟壹佰拾元，均沒收
。
    犯罪事實
一、甲○○未依規定辦理電子遊戲場業營利事業登記，竟基於經
    營電子遊戲場業及賭博財物之犯意，自民國九十五年十一月
    六日起至同年月十三日止，在臺中縣后里鄉○○路三三八之
    一號其所經營「呷天下檳榔攤」公眾得出入之場所內，擺設
    賭博性電子遊戲機具「宇宙悍將」及「雙鵰」各一臺，利用
    上開賭博性電子遊戲機具不確定之輸贏機率，與不特定賭客
    賭博財物並經營電子遊戲場業。其賭博方式為：由賭客自行
    以新臺幣（下同）十元硬幣投入上開賭博性電子遊戲機具內
    ，押注分數與機器對賭，如有押中，可得倍數不等之分數，
    並得以所得分數以一比一之比例退換等值之硬幣，如未押中
    ，則所押注之賭資均歸甲○○所有。嗣於九十五年十一月十
    三日下午三時三十分許，在上址為警當場查獲，並扣得前開
    賭博性電子遊戲機具二臺及機臺內之賭資合計五千一百三十
    元。
二、案經臺中縣警察局大甲分局移送臺灣臺中地方法院檢察署檢
    察官偵查後聲請簡易判決處刑，經本院沙鹿簡易庭認為不宜
    以簡易判決處刑，移由本院刑事庭改依通常程序審理。
    理    由
一、訊據被告甲○○對於上開犯罪事實坦承不諱，並有賭博性電
    子遊戲機具「宇宙悍將」（含ＩＣ板）一臺、「雙鵰」（含
    ＩＣ板）一臺及賭資現金五千一百三十元扣案可證，復有照
    片十張在卷可稽，顯見被告自白確與事實相符，其上揭違反
    電子遊戲場業管理條例、賭博之犯行，均事證明確，足堪認
    定。
二、核被告所為，係違反電子遊戲場業管理條例第十五條之規定
    ，應依同條例第二十二條論處，及犯刑法第二百六十六條第
    一項前段之賭博罪。聲請簡易判決處刑意旨雖未論及被告所
    為涉犯刑法第二百六十六條第一項之罪名，然檢察官於本院
    審理時已當庭論告被告之行為構成該條罪名，故本院尚無變
    更聲請簡易判決處刑書所載法條之必要，附此說明。又被告
    未經辦理營利事業登記而經營電子遊戲場業及在公眾得出入
    之場所賭博財物，均係基於一個賭博犯意之決定，以達成同
    一犯罪之行為，為一行為觸犯前開數罪名，屬刑法第五十五
    條之想像競合犯，應從一重之違反電子遊戲場業管理條例罪
    處斷。聲請簡易判決處刑意旨及檢察官於本院審理時雖均認
    為被告所犯賭博罪部分，係觸犯刑法第二百六十八條之意圖
    營利提供賭博場所云云，惟本案之犯罪事實係被告單純提供
    賭博機具與賭客對賭，並無查得計時或自贏家收費之情形，
    聲請簡易判決處刑書意旨亦無作此認定，是依審判實務，向
    來認為因輸贏之機率不確定，僅構成刑法第二百六十六條第
    一項前段普通賭博罪或刑法第二百六十七條之常業賭博罪〔
    見司法院（七九）廳刑一字第一三八八號函、臺灣高等法院
    暨所屬法院六十八年度法律座談會決議意旨〕，而於新法修
    正後，此項見解仍未改變（見臺灣高等法院暨所屬法院因應
    新修正刑法施行座談會提案第五四號），是以聲請簡易判決
    處刑意旨及檢察官當庭論告時所引法條顯有誤會，應予更正
    之。爰審酌被告前無被判刑確定之前科紀錄，有臺灣高等法
    院被告前案紀錄表一份存卷可憑，事後已坦承上情，態度尚
    佳，及其犯罪動機、目的、手段、所生危害等一切情狀，處
    以如主文所示之刑，並諭知易科罰金之折算標準。扣案之賭
    博性電子遊戲機具「宇宙悍將」（含ＩＣ板）一臺、「雙鵰
    」（含ＩＣ板）一臺，為當場賭博之器具，現金五千一百三
    十元，係自賭博性電子遊戲機具內起出，屬於在賭檯之財物
    ，依刑法第二百六十六條第二項之規定，不問屬於犯人與否
    ，均沒收之。
據上論斷，應依刑事訴訟法第四百五十二條、第二百七十三條之
一第一項、第二百九十九條第一項前段，電子遊戲場業管理條例
第二十二條，刑法第十一條前段、第二百六十六條第一項前段、
第二項、第五十五條、第四十一條第一項前段，刑法施行法第一
條之一第一項、第二項前段，判決如主文。
本案經檢察官顏偉哲到庭執行職務。
中　　華　　民　　國　　96　　年　　 1　　月　　 9　　日
                  刑事第十五庭    法  官  周瑞芬
上正本證明與原本無異。
如不服本判決，應於送達後十日內向本院提出上訴狀（須附繕本
），上訴於臺灣高等法院臺中分院。
                                  書記官  何俞瑩
中　　華　　民　　國　　96　　年　　 1　　月　　 9　　日
附錄本案論罪科刑法條
電子遊戲場業管理條例第二十二條：
  違反第十五條規定者，處行為人一年以下有期徒刑、拘役或科
  或併科新臺幣五十萬元以上二百五十萬元以下罰金。
電子遊戲場業管理條例第十五條：
  未依本條例規定辦理營利事業登記者，不得經營電子遊戲場業。
刑法第二百六十六條第一項前段：
  在公共場所或公眾得出入之場所賭博財物者，處一千元以下罰金
  。
